臺灣高等法院高雄分院刑事附帶民事訴訟判決
上　訴　人
即　原　告　甲○○○
被上訴人即
被　　　告　乙○○
訴訟代理人　丙○○
上列當事人間因過失傷害附帶民事損害賠償案件，不服臺灣高雄
地方法院中華民國95年11月23日第一審附帶民事訴訟判決（95年
度交簡附民字第86號），提起上訴，本院判決如下：
    主  文
原判決廢棄。
被上訴人應給付上訴人新臺幣柒萬陸仟貳佰伍拾捌元，及自民國
九十五年六月七日起至清償日止，按年息百分之五計算之利息。
上訴人其餘之訴及假執行之聲請均駁回。
    事實及理由
一、原告即上訴人起訴主張：被告乙○○於民國（下同）94年5
    月13日10時許，在高雄市○○區○○路與九如四路口，因過
    失駕車撞及原告之機車，致原告受有頭部外傷併後枕部撕裂
    傷、四肢多處挫擦傷之傷害。爰依侵權行為之法律關係，請
    求命被告給付醫療費用新臺幣（下同）7,217 元，不法毀損
    機車之修理費用4,700 元，精神慰藉金25萬元，合計261,91
    7 元及加計法定遲延利息之判決；並陳明願供擔保聲請為假
    執行宣告。
二、被告即被上訴人則以：原告主張之事實，並非真實，伊遭原
    告闖紅燈撞及，並無過失，自無賠償義務等語，而請求駁回
    原告之訴。
三、按附帶民事訴訟之判決，應以刑事訴訟判決所認定之事實為
    據，刑事訴訟法第500 條前段定有明文。本件上訴人起訴主
    張被告乙○○對其有過失傷害之事實，業據本院96年度交上
    易字第4 號刑事判決依過失傷害罪判處拘役40日在案，有該
    判決在卷可稽。則上訴人主張之上開事實，堪認為真實。
四、按因故意或過失，不法侵害他人之權利者，負損害賠償責任
    ；又汽車、機車或其他非依軌道行駛之動力車輛，在使用中
    加損害於他人者，駕駛人應賠償因此所生之損害；又不法侵
    害他人之身體、健康、名譽、自由、信用、隱私、貞操，或
    不法侵害其他人格法益而情節重大，被害人雖非財產上之損
    害，亦得請求賠償相當之金額，民法第184 條第1 項前段、
    第191 條之2 、第195 條第1 項前段分別有明文規定。本件
    被上訴人乙○○有過失傷害上訴人身體之事實，已如上述，
    則上訴人依上開規定，請求被上訴人乙○○負損害賠償責任
    ，即屬有據。爰就上訴人請求之金額，是否准許，分述如下
    ：
  (一)醫療費用部分：上訴人主張其因上開事故，共計支出醫療相
    關費用7,217 元等情，業據提出醫療費用單據19紙為證，復
    為被上訴人所不爭執，就其支付項目及內容，經核與上訴人
    受傷之情形相當，且為醫療上所必需，自應准許。
  (二)精神慰藉金部分：上訴人因受上開傷害，致生活上受有極大
    之不便，其精神上受有相當之痛苦，應可認定。本院審酌被
    上訴人為大專畢業，曾任公職而現已退休，並有房屋1 棟、
    汽車1 部；而上訴人甲○○○為高職畢業，現年67歲，已無
    職業，及其受傷之情形，認上訴人請求賠償之金額，以15萬
    元為相當。
  (三)機車修復費用部分：上訴人主張其因上開事故致機車毀損，
    計支出修理費用4,700 元等情，雖據其提出收據1 紙為證，
    復為被上訴人所不爭執，惟此部分損害並非因被上訴人犯過
    失傷害罪所生之損害，不符得提起附帶民事訴訟請求之要件
    ，自不應予准許。
  (四)依上所述，原告得請求之金額為醫療費用7,217 元，精神慰
    藉金為15萬元，合計為15萬7,217 元。
五、惟按損害之發生或擴大，被害人與有過失者，法院得減輕賠
    償金額或免除之，為民法第217 條第1 項所明定。本件被上
    訴人之行為，固應負賠償責任。然查，上訴人對於本件事故
    之發生，亦有未依燈光號誌指示行駛之疏失，則上訴人就此
    損害之發生亦與有過失，此並為上開刑事判決所認定，爰斟
    酌雙方過失之情節等情，認就損害之發生被上訴人負有百分
    之50之原因力，本院爰減輕百分之50之賠償金額，則上訴人
    得請求金額為76,258元。
六、從而，上訴人本於侵權行為之法律關係，請求被上訴人給付
    之金額，在76,258元及自起訴狀繕本送達之翌日即95年6 月
    7 日起至清償日止，按年息百分之五計算法定遲延利息範圍
    內，為有理由，應予准許；至逾此範圍之請求，並無理由，
    應予駁回。
七、上訴人陳明願供擔保聲請為假執行，因本件上訴所得受之利
    益不逾1,500,000 元，依刑事訴訟法第506 條第1 項規定，
    不得上訴，於宣示判決時即已確定，故不生宣告假執行問題
    ，自應將原告假執行之聲請駁回。
八、原審以被上訴人刑事部分無罪為由，駁回上訴人附帶民事訴
    訟部分，自有未洽。上訴意旨指摘原判決不當，求予廢棄，
    為一部分有理由，爰由本院撤銷原判決改判如主文第2 項所
    示。
據上論結，本件上訴人之訴一部有理由，一部無理由，依刑事訴
訟法第490條前段、第369條第1項前段、第502條第1項、第2項，
判決如主文。
中　　華　　民　　國　　96　　年　　4 　　月　　25　　日
                  刑事第四庭    審判長法官　蕭權閔
                                      法官　陳吉雄
                                      法官　林水城
以上正本證明與原本無異。
本判決不得上訴。
中　　華　　民　　國　　96　　年　　4 　　月　　25　　日
　　　　　　　　　　　　　　　　　　書記官　吳新貞
